臺灣嘉義地方法院刑事判決　　　　　　　　　　　　　　九十年度訴字第五七六號
　　公　訴　人　臺灣嘉義地方法院檢察署檢察官
　　被　　　告　乙○○
　　選任辯護人　蕭世芳
右列被告因恐嚇取財案件，經檢察官提起公訴（九十年度偵字第五二０二號），本院
判決如左：
    主  文
乙○○共同意圖為自己不法之所有，以恐嚇使人將本人之物交付，未遂，處有期徒刑
捌月，緩刑參年。
    事  實
一、乙○○與不詳姓名、年籍之成年男子「蔡主任」，共同意圖為自己不法所有之犯
    意聯絡，在中華日報分類廣告第二十六版刊登「賓城仕女樂園徵高級轎車司機」
    等廣告，佯稱應徵之人先以自己所有車輛更換公司高級轎車搭載女客人出遊之工
    作，以騙取不知情應徵者之車輛，再以電話恐嚇如不付贖金，就無法取回車輛圖
    利；嗣有甲○○見廣告後依所載電話聯絡「蔡主任」，約定於九十年八月七日下
    午二時許，將所有車號ＢＴ─五八一六號自小客車駛至嘉義火車站前，由乙○○
    出面先載甲○○至金龍飯店休息，再以更換高級轎車為由而將該車駛離，未幾，
    「蔡主任」即以電話向甲○○表明為詐騙集團，如要車子就須付十萬元贖金，否
    則該車就不見了等語，甲○○即報警處理，佯裝相約於九十年八月八日下午二時
    二十分許，在嘉義市○○路○○道附近繳交贖款還車，當乙○○駕駛甲○○所有
    車號ＢＴ─五八一六號自小客車出面取款時，為埋伏警員當場逮獲始未得逞。
二、案經甲○○訴由嘉義市警察局第一分局報請臺灣嘉義地方法院檢察署檢察官偵查
    起訴。
    理  由
一、訊之被告，對其於前述時、地將被害人甲○○帶至金龍飯店，而後將被害人甲○
    ○之轎車開至停車場停放，翌日並將車開至北港路交流道附近，欲讓被害人知道
    轎車仍在，經報警查獲等情，供承不諱，然矢口否認有何犯行，並以係見報前往
    應徵，聽從「蔡主任」之囑咐行事，不知蔡主任係做違法之事云云置辯。
二、右揭事實，業據被害人甲○○指訴情節甚詳，而被告復坦承其確於前述時、地將
    被害人甲○○帶至金龍飯店，而後將被害人甲○○之轎車開至停車場停放，翌日
    並將車開至北港路交流道附近，欲讓被害人知道轎車仍在，經報警查獲等情，又
    近來擄車恐嚇取財之犯罪類型，多數均係利用應徵之人員將被害人轎車開走，而
    向被害人勒取金錢，此於視聽及平面媒體多有披載，被告要難諉為不知。況被告
    係於報紙上得知應徵之訊息，進而與素不認識之人聯絡並依其指示將被害人帶至
    飯店休息，並將轎車開走，且不知辦公處所、亦未前往上班處所及不瞭解蔡主任
    之真實姓名，一切聯繫均以行動電話為之，在雙方無相當認識、信任關係之情況
    下，以被告係成年且智力成熟之人，應已認知蔡主任之所為係從事不法之犯罪行
    為之情況，當可預見其發生。且據被告自承係前往擔任業務專員，負責帶公關前
    往飯店住宿休息，每月薪資預計達新台幣六萬元，可抽取一成佣金，以經濟不景
    氣之現在，被告又無一技之長，豈有如此輕鬆、高薪之工作？且被告於警訊中供
    承係蔡主任交代將車停放於市區任何一家停車場，轎車不要上鎖，鑰匙放於車內
    ，即可領取七千元，且覺得這錢很好賺，顯見被告應有認識以騙車遂行恐嚇他人
    交付財物之犯行無疑，被告辯稱僅依主任之指示，不知會作為恐嚇取財之用云云
    ，顯屬卸責之詞，不足採信，此外並有保管書及分類廣告影本附卷足稽。本件事
    證明確，被告犯行堪以認定。
三、核被告所為，係犯刑法第三百三十九條第一項詐欺取財罪及同法第三百四十六條
    第三項、第一項恐嚇取財未遂罪嫌。被告與「蔡主任」之不詳姓名、年籍男子間
    ，就上開罪行，具有犯意聯絡與行為分擔，應以共同正犯論處，又其所為上開二
    罪間，有方法、結果之牽連關係，為裁判上一罪，應從一重之恐嚇取財未遂罪處
    斷。又其尚未取得財物即被查獲，為未遂犯，按既遂犯之刑減輕其刑。爰審酌被
    告之品行、犯罪之動機、目的、手段、所生損害及犯後態度等一切情狀，量處如
    主文所示之刑，以示懲儆。又查被告前未曾受有期徒刑以上刑之宣告，有臺灣嘉
    義地方法院檢察署刑案資料查註紀錄表、臺灣高等法院被告全國前案紀錄表各一
    份在卷可參，經此偵查審判，當知所警惕，信無再犯之虞，且被告現服役中，本
    院認為其所宣告之刑，以暫不執行為適當，並予宣告緩刑三年，以啟自新。
據上論斷，應依刑事訴訟法第二百九十九條第一項前段，刑法第二十八條、第三百三
十九條第一項、第三百四十六條第三項、第一項、第五十五條、第七十四條第一款，
罰金罰鍰提高標準條例第一條前段判決如主文。
本案經檢察官李文和到庭執行職務
中    華    民    國    九  十  一    年      九      月    十    二    日
    臺灣嘉義地方法院刑事第三庭
                                    法  官  沈  福  財
右正本證明與原本無異。
如不服本判決，應於判決送達後十日內向本院提出上訴狀( 應附繕本 )。
中    華    民    國    九  十  一    年      九      月    十    二    日
                                    書記官  黃  郁  萍
附錄法條：
刑法第三百三十九條第一項
意圖為自己或第三人不法之所有，以詐術使人將本人或第三人之物交付者，處五年以
下有期徒刑、拘役或科或併科一千元以下罰金。
刑法第三百四十六條第一項、第三項
意圖為自己或第三人不法之所有，以恐嚇使人將本人或第三人之物交付者，處六月以
上五年以下有期徒刑，得併科一千元以下罰金。
以前項方法得財產上不法之利益，或使第三人得之者，亦同。
前二項之未遂犯罰之。
